臺灣桃園地方法院刑事判決　　　　　　　　　　　　　九十二年度簡上字第六一號
　　上　訴　人　臺灣桃園地方法院檢察署檢察官
　　被　　　告　乙○○
　　　　　　　　甲○○
右上訴人因被告等妨害名譽案件，不服本院九十一年度桃簡字第一０五六號，中華民
國九十一年十二月十日第一審判決（聲請簡易判決處刑案號：臺灣桃園地方法院檢察
署九十一年度偵字第一一八八七號），提起上訴，本院判決如左：
    主    文
原判決撤銷。
乙○○、甲○○共同以加害身體之事，恐嚇他人致生危害於安全，各處拘役參拾日，
如易科罰金，均以參佰元折算壹日。
    事    實
一、乙○○前即因停車在其友人甲○○住處附近遭毀損，而懷疑是同棟住戶丙○○所
    為，雙方為此曾產生過爭執，於民國九十一年六月九日，乙○○再將車停在甲○○住處附近，於當日凌晨四時許，該車警報器響起，乙○○、甲○○二人下樓察
    看，發現車子輪胎遭刺破，認又是丙○○所為，遂一同前往丙○○位於桃園縣桃
    園市○○○街七一號住處樓下欲與之理論，惟丙○○拒不出面，乙○○、甲○○
    二人氣憤難平，竟共同基於恐嚇及公然侮辱之犯意聯絡，在該處樓下大門外而屬
    供公眾通行之處所，分別以臺語稱「幹你娘的老ＧＹ」「幹你娘的ＧＹ，幹你娘
    的ＧＹ，大家碰的到，就保佑不要出來，不要緊啊」「我跟你講哦，你小心一點
    ，我跟你講哦，你小心一點，我跟你講哦，幹你娘的ＧＹ」「幹你娘，有夠白目
    」「有錢人的女婿像狗一樣」「我知道你了，你再給我小心，幹你娘試試看，幹
    你娘」「你家住在這裡，幹你娘看誰比較佔便宜」等語，共同以此客觀上足以貶
    抑人格及社會評價之言語，公然侮辱丙○○，及以此加害丙○○身體之事恫嚇，
    致丙○○心生畏懼，認有危害其安全而報警，乙○○、甲○○二人知悉丙○○報
    警後，甲○○表示先行上樓，而留由乙○○在該處接續以臺語「峱種，幹你娘，
    有錢人的女婿，像狗一樣，有錢人就臭屁，幹你娘，臭卒子一樣，幹你娘，不要
    在那裡依靠別人˙˙˙枉費你做男人，幹你娘，是男人就快下來啦」「來啊，要
    是男人，來嘛，幹你娘，要是要做女人，就做女人就好了」「你要是男人就下來
    嘛，對嘛，要是你是承認你是女人，沒關係，你就承認你是女人就好了嘛˙˙˙
    做一個有錢人的女婿，是怎樣？很臭屁嗎？做人要有男子漢的氣魄，下來嘛，下
    來說清楚嘛，你不是，好像龜兒子嘛」「˙˙˙你就是女人嘛，你的爛鳥被你老
    婆跺了嘛˙˙˙褲子脫下來，看有沒有爛鳥」等語辱罵，嗣員警據報前來處理，
    甲○○下樓後，再與丙○○產生口角，甲○○乃憤而接續以「我把你幹，不行哦
    」等語辱罵。
二、案經告訴人丙○○訴由桃園縣警察局桃園分局報告臺灣桃園地方法院檢察署檢察
    官偵查聲請簡易判決處刑。
    理    由
一、訊據被告乙○○坦承右揭時、地因認係告訴人丙○○損壞其車輛，而有對其為前
    揭言語，然矢口否認有恐嚇、侮辱犯意，辯稱：伊是在氣憤之下才說那些話，那
    只是口頭禪云云；被告甲○○則坦承右揭員警前來處理後有為上開言語，然矢口
    否認有侮辱犯意，辯稱：伊當時是對著警察講，只是口頭禪云云，至就員警前來
    處理前之右揭與被告乙○○共同恐嚇、侮辱之行為，則矢口否認之，辯稱：伊是
    在警察來之後才下去云云。然查：
    (一)告訴人丙○○右揭遭言詞辱罵、恐嚇之事實，迭據其於警詢及偵、審中指訴綦
      詳，右揭行為時，告訴人丙○○有當場錄音，並有其所提出錄音帶可按，而當
      時確有右揭恐嚇、辱罵言語，有告訴人所提錄音帶譯文足憑（均附於本院卷）
      。被告乙○○就此於本院審理中坦承：伊承認錄音帶裡面的聲音是伊的，伊也
      有講髒話等語。被告甲○○於本院審理中亦坦承：警察來之後伊有講等語（見
      本院九十三年四月六日審判筆錄）。
    (二)被告甲○○雖否認在員警前來之前有右揭與被告乙○○共同言詞辱罵、恐嚇之
      行為，被告乙○○於本院審理中亦附和其詞，供稱：當時只有伊一個人在罵，
      現場還有其他幾個伊不認識的人在對罵云云。惟查，依告訴人丙○○於本院審
      理中所述及卷附錄音譯文，可知行為當時確實是有兩個人的聲音，參以被告甲○○於本院調查中所述：（當時發生爭吵，還有其他住戶出來嗎？）只有伊和
      乙○○等語，及證人即本案處理員警丁○○於本院調查中所述：（你到場時除
      告訴人、被告二人外，還有沒有其他人在場？）伊到現場時只有這三個人而已
      ，周圍並沒有看到其他人加入等語（以上見本院九十二年四月二十三日、同年
      五月二十一日訊問筆錄），可見被告乙○○所述有其他不認識的人加入對罵，
      並非事實，而本件是在被告甲○○住處附近發生，其為此亦與告訴人丙○○產
      生爭執等情，業據被告甲○○於本院調查中自承在卷，足認當時除被告乙○○
      外，另一共同參與者確為被告甲○○無疑。佐以錄音譯文所載「你就在這裡等
      警察來，我就等警察來˙˙˙甭講我們人多要把你恐嚇˙˙˙我只一個人」等
      語，可見在被告乙○○、甲○○右揭辱罵、恐嚇告訴人丙○○後，其等知悉告
      訴人丙○○已經報警，遂由被告甲○○先行上樓，等到處理員警前來後，被告
      甲○○才再下樓。從而，被告甲○○否認共同辱罵、恐嚇之辯解，及被告乙○○於本院審理中所述，均係事後飾卸、迴護之詞，難以憑信。
    (三)被告二人雖否認右揭言詞有恐嚇、侮辱之意，辯稱：只是一時氣憤的口頭禪云
      云。惟查：
    1.按刑法上之公然侮辱罪，祇須侮辱行為足使不特定人或多數人，得以共見共聞
      即行成立，而「侮辱」係以使人難堪為目的，以言語、文字、圖畫或動作，表
      示不屑輕蔑或攻擊之意思，足以對於個人在社會上所保持之人格及地位，達貶
      損其評價之程度而言。查被告二人右揭行為地點，是在告訴人丙○○樓下大門
      處，此為公眾通行之處所。而被告二人右揭對告訴人丙○○所稱「幹你娘的老
      ＧＹ」「幹你娘，有夠白目」「有錢人的女婿像狗一樣」「峱種，幹你娘，有
      錢人的女婿，像狗一樣，有錢人就臭屁，幹你娘，臭卒子一樣，幹你娘，不要
      在那裡依靠別人˙˙˙枉費你做男人，幹你娘，是男人就快下來啦」「來啊，
      要是男人，來嘛，幹你娘，要是要做女人，就做女人就好了」「你要是男人就
      下來嘛，對嘛，要是你是承認你是女人，沒關係，你就承認你是女人就好了嘛
      ˙˙˙做一個有錢人的女婿，是怎樣？很臭屁嗎？做人要有男子漢的氣魄，下
      來嘛，下來說清楚嘛，你不是，好像龜兒子嘛」「˙˙˙你就是女人嘛，你的
      爛鳥被你老婆跺了嘛˙˙˙褲子脫下來，看有沒有爛鳥」等語，不僅鄙俗不堪
      ，並已表示不屑、輕蔑之意，足以對於個人在社會上所保持之人格及地位，達
      貶損其評價之程度，況且被告二人右揭並非單一詞句，而是接續不斷辱罵，參
      以被告二人於本院審理中所述，足認其等當時氣憤難平，顯見被告二人欲以此
      等詞句達到使告訴人難堪之目的，絕非如其等所述僅僅是單純口頭禪而無侮辱
      之意。
    2.被告二人右揭要告訴人丙○○下樓理論未果，即對之稱「大家碰的到，就保佑
      不要出來，不要緊啊」「我跟你講哦，你小心一點，我跟你講哦，你小心一點
      ，我跟你講哦」「我知道你了，你再給我小心」「你家住在這裡，幹你娘看誰
      比較佔便宜」等語，核屬加害告訴人丙○○身體之事之惡害通知。而告訴人丙○○因此心生畏懼報警處理，亦據告訴人丙○○於本院審理中證述明確，且經
      證人丁○○於本院調查中證述屬實。實難謂被告二人無藉此恐嚇告訴人丙○○
      之意。
綜右事證，被告二人右揭否認犯罪之辯解，核屬臨訟飾卸之詞，難以憑採，其等右揭
共同公然侮辱與恐嚇危害安全等犯行均已經證明，應依法論科。
二、核被告二人右揭所為，均係犯刑法第三百零五條之恐嚇危害安全罪、第三百零九
    條第一項之公然侮辱罪。被告二人間有犯意之聯絡、行為之分擔，均為共同正犯
    。被告二人右揭密切接近之多次公然辱罵、恐嚇行為，在時間差距上難以強行分
    開，視為數個舉動之接續施行，為接續犯，應各單純論以一罪。被告二人因欲與
    告訴人丙○○當面理論未果而與之發生爭執，遂接續為前開犯行，核係接續之單
    一行為所犯，應依刑法第五十五條想像競合犯之規定，從一重之刑法第三百零五
    條恐嚇危害安全罪處斷。公訴人雖未就被告二人恐嚇危害安全罪部分論及，但此
    核與已起訴公然侮辱罪間具有想像競合之裁判上一罪關係，本院自應併與審理。
三、原審認被告二人公然侮辱犯行事證明確而據以論罪科刑固非全屬無見。惟查，原
    審僅就公訴人已起訴之公然侮辱罪部分論科，卻漏未就右揭有裁判上一罪關係之
    恐嚇危害安全罪併與審理，尚有未合。公訴人循告訴人丙○○之請求上訴指稱原
    判決量刑過輕，雖無足取，然原判決既有可議，自無從維持，應由本院撤銷改判
    。爰審酌被告二人之犯罪之動機、手段、所生危害及犯罪後之態度等一切情狀，
    量處如主文所示之刑，並諭知易科罰金之折算標準，以示懲儆。至告訴人於本院
    審理中雖指陳：被告甲○○在警詢及偵、審中隱瞞其實際住址，涉有使公務員登
    載不實罪嫌，又被告二人指摘伊劃車、踹車還跟渠等道歉等，及指摘伊是有錢人
    女婿像狗一樣、伊是女人、是龜兒子、伊爛鳥被老婆跺了，沒有爛鳥，涉有誹謗
    罪嫌，又無故猛撞伊家大門，妨害伊睡眠自由涉有強制罪嫌，此均為起訴效力所
    及，應併與審理云云。然查，本件係被告二人懷疑是告訴人丙○○損壞汽車，才
    到告訴人丙○○樓下拍打大門，在要告訴人丙○○下樓理論未果後，才為上開恐
    嚇、辱罵行為，已如前述，則縱令告訴人丙○○所指屬實，有關所指拍打大門妨
    害其自由睡覺強制之事，指摘其劃車、踹車還跟被告二人道歉等誹謗之事，及被
    告甲○○製作警詢、本院訊問筆錄留下不實住址等使公務員登載不實之事，分別
    核係被告二人右揭恐嚇、公然侮辱行為之前或之後而為，難認自始在被告二人主
    觀犯意之中而有裁判上一罪關係，至所指摘有錢人女婿像狗一樣、是女人、是龜
    兒子、爛鳥被老婆跺了、沒有爛鳥等語，均核屬抽象地公然為謾罵或嘲弄，並非
    具體指摘事實，為公然侮辱罪範疇，俱如前述，告訴人丙○○此部分所指亦有違
    誤，附此敘明。
據上論斷，應依刑事訴訟法第四百五十五條之一第一項及第三項、第三百六十九條第
一項前段、第三百六十四條、第二百九十九條第一項前段，刑法第二十八條、第三百
零五條、第三百零九條第一項、第五十五條、第四十一條第一項前段，罰金罰鍰提高
標準條例第一條前段、第二條，判決如主文。
本案經檢察官胡原龍到庭執行職務。
中      華      民      國    九十三    年      四      月     二十     日
                                臺灣桃園地方法院刑事第五庭
                                    審判長法  官  潘  政  宏
                                          法  官  周  炳  全
                                          法  官  許  泰  誠
右正本證明與原本無異。
不得上訴。
                                          書記官  王  嘉  麒
中      華      民      國    九十三    年      四      月   二十六     日
附錄本案論罪依據之法條：
中華民國刑法第三百零五條
(恐嚇危害安全罪)
以加害生命、身體、自由、名譽、財產之事，恐嚇他人致生危害於安全者
，處二年以下有期徒刑、拘役或三百元以下罰金。
中華民國刑法第三百零九條
(公然侮辱罪)
公然侮辱人者，處拘役或三百元以下罰金。
以強暴犯前項之罪者，處一年以下有期徒刑、拘役或五百元以下罰金。
